
Semana 14 de Junho de 2021
              			 
Profa. Gisele S. Craveiro
GRUPO: 6

Presentes: Carina Huang
Julia Alcantara Rossi
João Marcelo Rossetto Fernandes da Silva
João Pedro Rodrigues Camargo
Rodrigo Baddini Kannebley
Thiago Dalla Nora Silva
Vinicius Matos de Souza

Data: 17/06/2021
Horário de Início: 19:30

Ata - Reunião com Grupo

O objetivo da reunião foi acertar detalhes do texto do pré-projeto iniciado de forma assíncrona na quarta-feira, dia 16 de junho. João Silva começa relendo o roteiro, identificando que o grupo precisava focar em fonte de dados e formas de análise, mas reconhece que o resto já foi escrito no projeto, ele também compartilha a tela com o texto escrito pelo grupo. João Silva apresenta a proposta de cronograma semanal de acordo com a estrutura detalhada nas reuniões anteriores. Ele relembra as discussões sobre benchmark e o uso de API 's sugeridos por Vinicius e João Camargo. João Silva pergunta se alguém sugere alguma alteração no cronograma. O grupo decide que a proposta está satisfatória. 
Após isso João Silva indica algumas questões sobre o texto escrito: a primeira questão foi referente à introdução e a parte que disserta sobre políticas públicas. João indica que talvez precisamos explicar mais que não se trata de uma proposta de políticas públicas. Thiago concorda. Julia indica que o aplicativo se trata de uma ação da sociedade civil. Thiago indica a linha de pensamento que usou para escrever, mas concorda que é necessária a mudança. Júlia sugere que o grupo use uma das bibliografias da disciplina que falam sobre o aplicativo Fix My Street, para justificar a criação de um aplicativo como um passo na direção de um governo aberto. Thiago sugere citarmos o SP 156 como uma aplicação tecnológica vinda do governo. João Silva complementa que a ideia do aplicativo é trazer alternativas e dar enfoque ao problema.
O próximo ponto tratado é corrigir o uso de “meios de transporte”, já que não está no escopo do aplicativo idealizado pelo grupo. Julia sugere substituir por vias. Thiago concorda.
João Silva sugere que mudemos um dos objetivos para não nos comprometermos com a escuta das denúncias pelo governo. Thiago sugere que o aplicativo tenha uma função de criar um relatório que será encaminhado mensalmente para a ouvidoria da prefeitura. O grupo concorda.
O grupo discute a possibilidade de realizar um mapeamento nas ruas. João Silva sugere que contemos com a colaboração dos usuários desde o início do aplicativo. Julia indica que o Streetco, que é uma plataforma colaborativa, conta 100% com as informações sugeridas pelos usuários e que na descrição do aplicativo há um aviso em relação a veracidade das informações. João Camargo indica que há aplicativos que deixam uma fase alfa para coleta de informações sobre os estados das vias e depois lançam o aplicativo propriamente dito. O grupo adota a ideia.
João Silva indica que ainda precisamos definir a nossa fonte de dados. Vinicius sugere que as API 's sejam consideradas fontes de dados. Julia indica que entende que a fonte de dados também é a bibliografia porque, a professora não indicou a necessidade de referências bibliográficas. O grupo acordou que colocaria como fonte de dados tanto as APIs como as referências bibliográficas.


