
Semana 21 de Junho de 2021
              			 
Profa. Gisele S. Craveiro
GRUPO: 6

Presentes: Carina Huang
Julia Alcantara Rossi
João Marcelo Rossetto Fernandes da Silva
João Pedro Rodrigues Camargo
Rodrigo Baddini Kannebley
Thiago Dalla Nora Silva
Vinicius Matos de Souza

Data: 21/06/2021
Horário de Início: 19:30

Ata - Reunião com Grupo

João Marcelo começou a reunião passando ao grupo um pouco do alinhamento realizado com a professora, onde apresenta expectativas da entrega, que pode ser um projeto de pesquisa com diagnóstico e metodologia bem definida, ou uma proposta de aplicativo que traga essa mesma base teórica e de justificativa. Conta também as sugestões de dados que o grupo pode obter, além de lembrar o uso do github para disponibilizar o trabalho realizado.
	Julia questiona se João Marcelo sugeriu que a professora tivesse horários para conversar com os grupos, e ele afirma que a professora vinha pensando nessa abordagem, dando inclusive todo espaço de aula para os grupos desenvolverem o projeto. João ainda adiciona que comentou que para o grupo, o tempo de aula não é muito útil para desenvolvimento do projeto, uma vez que nem todos os integrantes conseguem entrar no horário de aula. Assim, as aulas seriam mais usadas para alinhar os avanços com a professora.
	Julia então sugere que o grupo inicie a divisão das tarefas da semana 1. João Marcelo relembra as tarefas traçadas no cronograma. Julia questiona se devemos enriquecer a bibliografia reunida até o momento e João afirma que sim. João reforça que devemos trabalhar com a construção de indicadores; Julia sugere que seja usada a metodologia de revisão bibliográfica, definindo palavras chaves, buscando essas palavras em bancos de pesquisas e definir critérios de seleção para textos, indicando que é mais produtivo do que todos os integrantes do grupo procurem textos de maneira desorganizada.
	Julia sugere de já definirmos palavras chave. Rodrigo sugere alguns termos, como “Acessibilidade” e “ pessoas com mobilidade reduzida” e Julia comenta que é positivo agregar termos para trazer resultados com mais direcionamento. Rodrigo sugere para incluirmos “calçadas” nas palavras chaves. Julia sugere que comecemos a elencar os critérios de inclusão (demonstrado no documento “Tarefas Semana 1”, presente no drive do grupo, enviado juntamente com essa ata). Julia comenta sobre usarmos textos que não tratem o tema de forma marginal, ou então, que tenha mais de duas ocorrências das palavras chaves no texto. Julia comenta que podemos pensar numa linha de critérios de exclusão e o porquê de não selecionarmos um texto. João comenta de levarmos sempre em consideração a confiabilidade da fonte. Julia comenta que está buscando alguma pesquisa sua já realizada que apresenta os critérios de exclusão, trazendo mais alguns itens. João comenta se devemos já incluir a definição de busca de dados na bibliografia, e Julia complementa dizendo que podemos incluir a busca de dados nos critérios de inclusão. Julia comenta que devemos então realizar uma análise dos sistemas de busca, tomando nota de volumes de resultados encontrados em cada uma das bases pesquisadas, para facilitar na obtenção de bibliografias. Julia então se propõe a realizar essa análise dos sistemas de busca através de tabelas, e João se propõe a ajudar tanto nessa análise quanto na busca e melhor definição do escopo de dados a serem buscados. Julia questiona se devemos entregar algo nesta semana, e João e Rodrigo sugerem que provavelmente a Ata, já que a atividade ainda não foi aberta. Julia questiona se já devemos começar a traçar propostas de funcionalidades do aplicativo. João e Rodrigo dizem que sim, e João complementa exemplificando como isso poderia ser feito. Julia propõe que o time se divida, para definir tarefas de cada um.
	Thiago questiona o que cada um consegue ajudar, e João Marcelo se propõe a ajudar na análise da bibliografia e definição da coleta de dados. Carina pergunta o que exatamente seria feito nesta etapa de proposta de funcionalidade, e o grupo define que deve listar funcionalidades e comparar/sugerir funcionalidades existentes em outros aplicativos. Thiago diz que prefere ficar com a parte de proposta de funcionalidades junto com Carina e Rodrigo.
	Julia comenta que voltando aos critérios de pesquisa, incluirá um horizonte temporal de 10 anos e delimitando os materiais da língua portuguesa.
	O grupo então apresenta quem ficará com qual tarefa, e comenta que podemos reajustar caso alguma das partes termine primeiro sua tarefa num futuro. 
	João questiona se o grupo pode manter a reunião semanal nas segundas feiras para tornar o processo mais produtivo e o grupo concorda. Em seguida, decide-se encerrar a reunião.
	
